【裁判字號】    97,審訴,2173
【裁判日期】    971003
【裁判案由】    偽造文書等
【裁判全文】
臺灣桃園地方法院刑事判決            97年度審訴字第2173號
公  訴  人  臺灣桃園地方法院檢察署檢察官
被      告  辛○○
上列被告因偽造文書等案件，經檢察官提起公訴（97年度偵字第
2717號、第2718號、第2719號、第2720號、第2721號、第2722號
），被告於本院準備程序進行中，就被訴事實為有罪之陳述，經
本院告知簡式審判程序意旨，並聽取公訴人及被告之意見後，本
院合議庭裁定依簡式審判程序審理，本院判決如下：
    主  文
辛○○共同連續攜帶兇器竊盜，累犯，處有期徒刑壹年陸月，減
為有期徒刑玖月，扣案之美工刻字貼紙柒張、Ｔ字扳手貳支、數
字鋼模壹組、自製引擎號碼牌壹面均沒收。
    事  實
一、辛○○曾於民國86年間因妨害風化案件，經臺灣高等法院以
    86年度上訴字第5787號判決判處有期徒刑5 月確定，迄於88
    年5 月25日刑期期滿執行完畢。詎其仍不知悛悔，竟基於意
    圖為自己不法所有及偽造準私文書之概括犯意，或單獨或夥
    同有共同犯意聯絡之劉建隆（如附表編號2 、10所涉竊盜罪
    部分，業經本院以92年度易字第1069號判決確定）、徐聰全
    （如附表編號3 所涉竊盜罪部分，業經臺灣高等法院以95年
    度上訴字第2505號判決有罪確定），劉康裕（如附表編號6
    、7 、9 、11、12所涉竊盜罪部分，業經本院以92年度訴字
    第1129號判決免訴確定）等人，先後於附表所示之時間、地
    點，以附表所示之方式，竊取如附表所示被害人之財物得手
    ，辛○○同時並僱用許添有，為其偽造大貨車車上之引擎號
    碼，而於如附表編號2 及編號11所示竊得上開2 輛車後之數
    日內，與許添有共同基於偽造屬準私文書即引擎號碼之概括
    犯意聯絡，在桃園縣中壢市○○路1461號後方空地廠房內，
    推由許添有以如附表所示之方式，連續偽造如附表編號2 、
    11所示大貨車內足以表示車輛出廠年度及批號以區別他車證
    明之引擎號碼，再分別改懸掛上辛○○所有車牌號碼為275-
    GY號、528-GC號之車牌後，用以上路而予以行使，而均足以
    生損害於各該引擎製造廠商、綠斯特國際有限公司（下稱綠
    斯特公司）、營道企業股份有限公司（下稱營道公司）及監
    理機關對車籍管理之正確性。嗣分別於如附表所示之時間、
    地點為警查獲辛○○，並分別扣得如附表所示之物，而查悉
    上情。
二、案經桃園縣政府警察局、新竹縣政府警察局移送及桃園縣政
    府警察局楊梅分局報請臺灣桃園地方法院檢察署檢察官偵查
    起訴。
    理  由
一、程序部分：本件被告辛○○所犯係死刑、無期徒刑或最輕本
    刑為三年以上有期徒刑以外之罪，其於準備程序中就被訴事
    實為有罪之陳述，經本院告知簡式審判程序之旨，並聽取公
    訴人及被告之意見後，經本院合議庭依刑事訴訟法第273 條
    之1 第1 項規定裁定由受命法官獨任進行簡式審判程序，合
    先敘明。
二、訊據被告辛○○對於前開犯罪事實分別於警詢、檢察事務官
    詢問、檢察官偵訊及本院審理時均坦承不諱，核與附表證據
    欄所示之共犯劉建隆、徐聰全、劉康裕等人於檢察官偵訊及
    被害人劉明欽、雍朝洲、戊○○、子○○、甲○○、壬○○
    、庚○○、丑○○、丁○○於警詢及檢察官偵訊，以及乙○○、己○○、壬○○、丙○○於警詢之指述情節相符，且有
    贓物認領保管單據、進口報單、報案三聯單、車輛協尋電腦
    輸入單、車輛協尋、車牌失竊資料個別查詢報表－查詢車輛
    認可資料、搜索、扣押筆錄等物在卷可查，復有被告用以偽
    造準私文書之工具即T 字扳手2 支、數字鋼模1 組、美工刻
    字貼紙7 張、自製引擎號碼牌1 面等物扣案可資佐證（前開
    各次竊盜及偽造準私文書罪之證據，均詳如附表證據欄所示
    之證據），足認被告前揭不利於己之自白與事實相符，堪以
    採信。本件事證明確，被告犯行已堪認定，應依法論科。
三、按本件被告辛○○行為後，刑法部分條文業經修正公布，並
    於95年7 月1 日施行（修正後刑法以下稱新法，修正前刑法
    以下稱舊法）。刑法第2 條第1 項之規定，係規範行為後法
    律變更所生新舊法律比較適用之準據法，於修正後刑法施行
    後，應適用新法第2 條第1 項規定之從舊從輕之原則為比較
    ，適用最有利於行為人之法律。查本件被告行為後，相關刑
    法規定變更如下：
  (一)刑法第28條雖將「實施」修正為「實行」，惟參照修正理由
    之說明，原「實施」之概念，包含陰謀、預備、著手及實行
    等階段之行為，修正後僅共同實行犯罪行為始成立共同正犯
    。是新法共同正犯之範圍已有限縮，排除陰謀犯、預備犯之
    共同正犯。新舊法就共同正犯之範圍既因此而有變動，自屬
    犯罪後法律有變更，應為新舊法比較適用，比較新舊法結果
    ，應以新法第28條規定，較有利於被告。
  (二)舊法第56條關於連續犯規定，新法第56條業已刪除，如依舊
    法第56條，行為人連續數行為而犯同一之罪名者，以一罪論
    ，但得加重其刑至二分之一，依新法規定則一罪一罰。經新
    舊法比較結果，自以適用修正前之刑法第56條較有利於被告
    ，而應適用修正前該條規定。
  (三)舊法第55條後段關於牽連犯規定，新法第55條後段業已刪除
    ，如依舊法刑法第55條後段，行為人犯一罪而方法或結果之
    行為犯他罪名者，從一重處斷，依新刑法規定則分論併罰之
    。經新舊法比較結果，自以舊法第55條後段較有利於被告，
    而應適用修正前該條規定。
  (四)經綜合比較，舊法之規定對於被告較為有利，本件自應依新
    法第2 條第1 項前段之規定，適用舊法之規定論處。至累犯
    部分，依最高法院95年度第8 次及95年度第21次刑事庭會議
    決議意旨：甲受有期徒刑之執行完畢，於5 年內之95年1 月
    間故意再犯有期徒刑以上之罪，無論舊法第47條或新法第47
    條第1 項之規定均構成累犯，即無有利或不利之情形，於刑
    法修正施行後法院為裁判時，無庸為新、舊法之比較。個案
    如有其他應依刑法第2 條第1 項之規定為新、舊法之比較情
    形時，應綜其全部罪刑之結果而為比較後，整體適用法律（
    參見97年4 月22日，最高法院97年度第2 次刑事庭會議決議
    ）。依上所述，因本件被告不論依舊法第47條，或新法第47
    條第1 項之規定，均構成累犯，對被告而言並無有利或不利
    之情形，自不生新舊法比較之問題，應逕依新法第47條第1
    項，論以累犯，依法加重其刑。
四、查被告辛○○在竊取如附表編號2 、11所示之大貨車時所分
    別持以竊盜所用而未經扣案之六角扳手及L 型鐵製角尺（長
    約6 尺），均為金屬質地，業分經被告於審理中供述明確，
    可認該六角扳手及L 型鐵製角尺，在客觀上確足以對人之身
    體、生命造成危害而具危險性。故核被告就如附表編號2、
    11所為，係犯刑法第321 條第1 項第3 款攜帶兇器加重竊盜
    罪，就附表編號1 、3 至10、12所為，均係犯同法第320 條
    第1 項普通竊盜罪。又按汽車之引擎號碼，乃製造廠商對該
    車出廠時之識別文字，一面表示其出廠之年度及批號，一面
    亦代表其品質與信譽，係為表示一定用意之證明，係屬刑法
    第220 條規定以文書論之文書，而就原有文書，若變更其本
    質，使其發生完全相反之效用者，則屬偽造而非變造。本件
    被告推由共犯許添有將附表編號2 、11之大貨車，原車之引
    擎號碼磨平，另打造及創設該大貨車引擎號碼，均已變更原
    有準私文書之本質，而屬偽造準私文書之行為，是被告偽造
    引擎號碼並持以行使之行為，係犯刑法第216 條、第220 條
    、第210 條之行使偽造準私文書罪。其上開偽造準私文書之
    低度行為，為其後行使該偽造準私文書之高度行為所吸收，
    不另論罪。被告分別就附表編號2 、10所示之竊盜犯行與劉
    建隆、就附表編號3 所示竊盜犯行與徐聰全、就附表編號6
    、7 、9 、11、12所示之竊盜犯行與劉康裕間，及就前揭行
    使偽造準私文書罪之行為與許添有間，均有犯意聯絡、行為
    分擔，均為共同正犯。又公訴人認被告就附表編號4 之竊盜
    犯行部分，與許添有間有犯意聯絡及行為分擔，然證人許添
    有於警詢及檢察官偵訊時均堅決否認，有涉犯該次竊盜犯行
    ，且公訴人認證人許添有涉犯該次共同竊盜部分，業經臺灣
    高等法院以97年度上訴字第1453號判決無罪確定在案，有卷
    附之臺灣高等法院被告前案紀錄表及該判決在卷足憑，是許
    添有並非該次竊盜案件之共犯甚明，公訴人認證人許添有亦
    係本案之共犯，容有誤會。被告先後2 次加重竊盜、10次普
    通竊盜之犯行，及2 次行使偽造準私文書之犯行，時間均緊
    接，復觸犯基本構成要件相同之罪名，顯係均基於概括犯意
    為之，均為連續犯，應各依舊法第56條之規定，論以情節較
    重連續攜帶兇器加重竊盜及連續行使偽造準私文書之一罪，
    並均依法加重其刑。又被告所涉前開2 罪間，有方法結果之
    牽連關係，應依舊法第55條之規定從一重之連續攜帶兇器竊
    盜罪處斷。末查，被告有事實欄所載之科刑及執行紀錄，有
    臺灣高等法院被告前案紀錄表在卷可稽，其於有期徒刑執行
    完畢後5 年內，故意再犯本件有期徒刑以上之罪，為累犯，
    應依新法第47條第1 項規定加重其刑。爰審酌被告正值青壯
    ，不思正當營生，竟以不正方法竊取財物，次數不少，且金
    額不低，惟念其犯後均能坦承犯行，態度尚可等一切情狀，
    量處如主文所示之刑。按中華民國九十六年罪犯減刑條例業
    於96年6 月15日立法三讀通過，並於同年7 月16日施行，查
    被告犯行均在96年4 月24日之前，且所犯雖屬上揭減刑條例
    第3 條所列不得減刑之罪，惟上開宣告之刑尚未逾1 年6 月
    ，爰依該條例第2 條第1 項第3 款，就前開宣告之刑，減其
    刑期二分之一。末查，扣案如附表編號2 、11所示之T 字扳
    手2 支、數字鋼模1 組、美工刻字貼紙7 張、自製引擎號碼
    牌1 面，均為共犯許添有所有、供犯行使偽造準私文書罪所
    用之物，應依舊法第38條第1 項第2 款之規定諭知沒收。至
    被告辛○○持以犯如附表編號1 、3 、4 、8 所示竊盜犯行
    之鑰匙1 支及編號2 、11所示竊盜犯行之六角扳手、鐵製L
    型角尺各1 支，雖係被告辛○○所有，然並未扣案，且亦無
    證據證明前述鑰匙、六角扳手、鐵製L 型角尺均尚存在，亦
    非屬必須沒收之物，為避免將來執行困難，故均不宣告沒收
    ，附此敘明。
五、按刑法上連續犯之數行為必須出於一個概括犯意，所稱概括
    犯意，係指行為者自始即預定一個犯罪計畫，依此初發之犯
    罪計畫，先後以連續數行為反覆實施之而言，最高法院78年
    台上字第5306號判例意旨參照，經查，本案被告辛○○曾因
    欠缺代步工具及因共犯劉康裕之邀約，而分別於93年1 月18
    日晚間11時許及另於同年月19日上午，犯攜帶兇器竊盜罪及
    結夥三人竊盜罪二案件（下稱前開二案件），經臺灣新竹地
    方法院以94年度重訴字第4 號判決分別判處有期徒刑8 月、
    1 年4 月，嗣經臺灣高等法院以94年度上重訴字第111 號判
    決駁回上訴後確定，此有前開二判決及臺灣高等法院被告前
    案紀錄表在卷可憑外，被告於本院審理時亦供稱前開二案件
    「與本件無關」等語明確，是被告前開二次之竊盜行為與本
    案連續竊盜犯行顯非基於一概括犯意，犯意自屬有別，揆諸
    首開說明，被告前開二案件與本案間自不得論以連續犯，從
    而本件即非該2 案確定判決效力所及，附予說明。
據上論斷，依刑事訴訟法第273 條之1 第1 項、第299 條第1 項
，修正後刑法第2 條第1 項前段、第47條第1 項、刑法第321 條
第1 項第3 款、第216 條、第220 條、第210 條，修正前刑法第
28條、第55條、第56條、第38條第1 項第2 款，中華民國九十六
年罪犯減刑條例第2 條第1 項第3 款、第7 條，判決如主文。
本案經檢察官王惟琪到庭執行職務。
中    華    民    國    97    年    10    月    3     日
                        刑事庭  法  官  鍾雅蘭
以上正本證明與原本無異。
如不服本判決，應於判決送達後10日內向本院提出上訴狀（應附
繕本），其未敘述上訴理由者，應於上訴期間屆滿後20日內補提
理由書狀於本院，上訴於臺灣高等法院。
                                書記官  楊郁馨
中    華    民    國    97    年    10    月    6     日
附錄本案論罪科刑之法條：
中華民國刑法第321條
（加重竊盜罪）
犯竊盜罪而有左列情形之一者，處6 月以上、5 年以下有期徒刑
：
一、於夜間侵入住宅或有人居住之建築物、船艦或隱匿其內而犯
    之者。
二、毀越門扇、牆垣或其他安全設備而犯之者。
三、攜帶兇器而犯之者。
四、結夥三人以上而犯之者。
五、乘火災、水災或其他災害之際而犯之者。
六、在車站或埠頭而犯之者。
前項之未遂犯罰之。
中華民國刑法第216條
（行使偽造變造或登載不實之文書罪）
行使第210 條至第215 條之文書者，依偽造、變造文書或登載不
實事項或使登載不實事項之規定處斷。
中華民國刑法第220條
（準文書）
在紙上或物品上之文字、符號、圖畫、照像，依習慣或特約，足
以為表示其用意之證明者，關於本章及本章以外各罪，以文書論
。
錄音、錄影或電磁紀錄，藉機器或電腦之處理所顯示之聲音、影
像或符號，足以為表示其用意之證明者，亦同。
中華民國刑法第210條
（偽造變造私文書罪）
偽造、變造私文書，足以生損害於公眾或他人者，處5 年以下有
期徒刑。
附表：
┌─┬────┬──────┬───┬─────────┬─────────┬──────┬────────────────┐
│編│犯罪時間│  犯罪地點  │ 共犯 │犯罪方式及所竊得財│查獲時間、地點及扣│罪名及所犯法│           證     據            │
│號│        │            │      │物                │得物品            │條          │                                │
├─┼────┼──────┼───┼─────────┼─────────┼──────┼────────────────┤
│1 │92年11月│新竹縣湖口鄉│（無）│由辛○○以自備之鑰│於93年1 月7 日晚間│刑法第320 條│被告之自白（93年度偵字第1917號│
│  │11日凌晨│波羅村9 鄰產│      │匙1 支（未扣案）發│7 時許，在桃園縣中│第1 項普通竊│  卷93年1 月8日 警詢筆錄、自白書│
│  │3 時許  │業道路旁    │      │動挖土機，再駕駛GO│壢市○○路1461號後│盜罪        │  、93年6 月11日偵訊筆錄及97年度│
│  │        │            │      │-966號拖板大貨車載│方空地廠房及貨櫃屋│            │  偵字第2717號卷97年4 月18日檢查│
│  │        │            │      │離之方式，竊取范振│內查獲辛○○，並在│            │  事務官詢問筆錄）。            │
│  │        │            │      │梅所有，由癸○○管│鐵皮屋廠房門口尋獲│            │被害人癸○○之指述（93年度偵字│
│  │        │            │      │理使用之三菱牌MS-1│左述遭竊之挖土機。│            │  第1917號卷92年11月11日警詢筆錄│
│  │        │            │      │20型黃色挖土機1 台│                  │            │  、93年6 月28 日 偵訊筆錄）。  │
│  │        │            │      │。                │                  │            │贓物認領保管單。              │
├─┼────┼──────┼───┼─────────┼─────────┼──────┼────────────────┤
│2 │92年11月│新竹縣竹北市│劉建隆│由劉建隆持辛○○所│於93年1 月7 日晚間│刑法第321 條│被告之自白（93年度偵字第1917號│
│  │16日凌晨│福興東路、嘉│      │有客觀上對於人之生│7 時許，在桃園縣中│第1 項第3 款│  卷93年1 月8日 警詢筆錄、自白書│
│  │3 時15分│興路口      │      │命、身體具有危險性│壢市○○路1461號後│攜帶兇器竊盜│  、93年6 月11日偵訊筆錄及97年度│
│  │許      │            │      │足為兇器使用之六角│方空地廠房及貨櫃屋│罪          │  偵字第2717號卷97年4 月18日檢查│
│  │        │            │      │扳手（未扣案）破壞│內查獲辛○○，並扣│            │  事務官詢問筆錄）。            │
│  │        │            │      │營道公司所有，雍朝│得美工刻字貼紙共7 │            │共犯劉建隆之供述（93年度偵字第│
│  │        │            │      │洲管理使用之車牌號│張及尋獲左述遭竊並│            │  2284號卷93年2 月5 日警詢筆錄及│
│  │        │            │      │碼為RD-097號拖板大│遭打印不詳新引擎號│            │  93年度偵字第1917號卷93年6 月15│
│  │        │            │      │貨車（後改懸掛275-│碼及改懸掛車牌號碼│            │  日偵訊筆錄、93年6 月30日偵訊筆│
│  │        │            │      │GY車牌）之門鎖及電│為275-GY號之拖板大│            │  錄）。                        │
│  │        │            │      │門鎖，由辛○○駕駛│貨車。            │            │被害人雍朝洲之指述（93年度偵字│
│  │        │            │      │返回中壢地區，而竊│                  │            │  第1917號卷93年1 月8 日警詢筆錄│
│  │        │            │      │取得手。          │                  │            │  及93年6月17日偵訊筆錄）。     │
│  ├────┼──────┼───┼─────────┤                  ├──────┤桃園縣政府警察局中壢分局搜索、│
│  │92年11月│桃園縣中壢市│許添有│得手後，由許添有將│                  │刑法第216條 │  扣押筆錄（93年度偵字第1917號卷│
│  │16日後某│中正路1461號│      │上揭所竊得之大貨車│                  │、第220 條、│  ）。                          │
│  │日      │後方廠房    │      │上原引引擎號碼磨去│                  │第210 條行使│贓物認領保管單（93年度偵字第19│
│  │        │            │      │後，再打印不詳之新│                  │偽造準私文書│  17號卷）。                    │
│  │        │            │      │引擎號碼。        │                  │罪          │車輛竊盜、車牌失竊資料個別查詢│
│  │        │            │      │                  │                  │            │  資料。（93年度偵字第1917號卷）│
├─┼────┼──────┼───┼─────────┼─────────┼──────┼────────────────┤
│3 │92年11月│桃園縣新屋鄉│徐聰全│由徐聰全與辛○○，│嗣於93年2 月15日，│刑法第320 條│被告之自白（93年度偵字第7973號│
│  │28日凌晨│清華村8 鄰墓│      │共同以辛○○所有之│在新竹縣湖口鄉湖口│第1 項普通竊│  卷93年4 月22日警詢筆錄、93年度│
│  │4時許   │園旁        │      │同廠牌之鑰匙1 支（│村23至27鄰指示牌下│盜罪        │  偵字第1917號93年6 月11日偵訊筆│
│  │        │            │      │未扣案），發動挖土│方，尋獲左述遭竊之│            │  錄及97年度偵字第2717號卷97年4 │
│  │        │            │      │機引擎後，竊取李秋│挖土機。          │            │  月18日檢查事務官詢問筆錄）。  │
│  │        │            │      │狄所有之SU NITOMO │                  │            │共犯徐聰全之供述（93年度偵字第│
│  │        │            │      │牌S265 F2 挖土機1 │                  │            │  1917號卷93年6 月30日偵訊筆錄）│
│  │        │            │      │台。              │                  │            │  。                            │
│  │        │            │      │                  │                  │            │被害人乙○○之指述（93年度偵字│
│  │        │            │      │                  │                  │            │  第7973號卷93年2 月27日警詢筆錄│
│  │        │            │      │                  │                  │            │  ）。                          │
│  │        │            │      │                  │                  │            │贓物認領保管單。（93偵字第7973│
│  │        │            │      │                  │                  │            │  號卷）。                      │
│  │        │            │      │                  │                  │            │進口報單（93年度偵字第7973號卷│
│  │        │            │      │                  │                  │            │  ）。                          │
│  │        │            │      │                  │                  │            │桃園縣政府警察局楊梅分局受理刑│
│  │        │            │      │                  │                  │            │  事案件報案三聯單（93年度偵字第│
│  │        │            │      │                  │                  │            │  7973號卷）。                  │
├─┼────┼──────┼───┼─────────┼─────────┼──────┼────────────────┤
│4 │92年12月│新竹縣湖口鄉│（無）│由辛○○以自備鑰匙│於93年1 月7 日晚間│刑法第320 條│被告之自白（93年度偵字第1917號│
│  │9 日上午│長安村產業道│      │1 支（未扣案）發動│7 時許，在辛○○所│第1 項普通竊│  卷93年6 月11日偵訊筆錄、97年度│
│  │8 時前某│路旁        │      │挖土機引擎後，竊取│承租之桃園縣中壢市│盜罪        │  偵字第2717號卷97年4 月18日檢查│
│  │時      │            │      │戊○○所有之三菱牌│中正路1461號查獲，│            │  事務官詢問筆錄）。            │
│  │        │            │      │MS120-2 型挖土機1 │並尋獲左述遭竊之挖│            │被害人戊○○之指述（93年度偵字│
│  │        │            │      │台。              │土機。            │            │  第1917號93年1 月10日警詢筆錄）│
│  │        │            │      │                  │                  │            │  。                            │
│  │        │            │      │                  │                  │            │新竹縣警察局受理刑事案件三聯單│
│  │        │            │      │                  │                  │            │  （93年度偵字第1917號卷）。    │
│  │        │            │      │                  │                  │            │進口報單（93年度偵字第1917號卷│
│  │        │            │      │                  │                  │            │  ）。                          │
│  │        │            │      │                  │                  │            │                                │
├─┼────┼──────┼───┼─────────┼─────────┼──────┼────────────────┤
│5 │93年1 月│新竹縣湖口鄉│（無）│辛○○駕駛車牌號碼│嗣於93年1 月20日下│刑法第320 條│被告之自白（93年度偵字第1917號│
│  │1 日凌晨│波羅村波羅段│      │為108-GS號曳引車頭│午3 時許，駕駛左述│第1 項普通竊│  卷93年6 月11日偵訊筆錄、93年度│
│  │某時    │158 地號    │      │，竊取己○○所有之│曳引車車拖拉己○○│盜罪        │  偵字第6634號卷93年4 月8日警詢 │
│  │        │            │      │聯結車子車1 台而得│所有之聯結車子車，│            │  筆錄及97年度偵字第2717號卷97年│
│  │        │            │      │手。              │行經桃園縣楊梅鎮中│            │  4 月18日檢查事務官詢問筆錄）。│
│  │        │            │      │                  │山北路一段與環東路│            │被害人己○○之指述（93年度偵字│
│  │        │            │      │                  │口為警查獲。      │            │  第6634號卷93年1 月20日警詢筆錄│
│  │        │            │      │                  │                  │            │  ）。                          │
│  │        │            │      │                  │                  │            │贓物認領保管單（93年度偵字第66│
│  │        │            │      │                  │                  │            │  34號卷）。                    │
├─┼────┼──────┼───┼─────────┼─────────┼──────┼────────────────┤
│6 │93年1 月│新竹市○○路│劉康裕│由劉康裕駕駛車牌號│於93年1 月9 日下午│刑法第320 條│被告之自白（93年度偵字第1917號│
│  │3 日凌晨│東西向快速道│      │碼不詳之拖板車，曾│4 時30分許，為警在│第1 項普通竊│  卷93年6 月11日偵訊筆錄、93年度│
│  │3 時許  │路橋下      │      │盛琪竊取泰欣公司所│桃園縣新屋鄉清華村│盜罪        │  偵字第4854號卷93年3 月10日警詢│
│  │        │            │      │有，子○○管理使用│14鄰35之3 號對面，│            │  筆錄及97年度偵字第2717號卷97年│
│  │        │            │      │之住友牌280 型挖土│尋獲左述遭竊之挖土│            │  4 月18日檢查事務官詢問筆錄）。│
│  │        │            │      │機後，以前揭拖板車│機，始循線查悉上情│            │共犯劉康裕之供述（93年度偵字第│
│  │        │            │      │上載離現場而得手。│。                │            │  1917號卷93年6 月14日偵訊筆錄、│
│  │        │            │      │                  │                  │            │  93年度偵字第4854號卷93年3 月18│
│  │        │            │      │                  │                  │            │  日警詢筆錄）。                │
│  │        │            │      │                  │                  │            │被害人子○○之指述（93年度偵字│
│  │        │            │      │                  │                  │            │  第1917號卷93年6 月28日偵訊筆錄│
│  │        │            │      │                  │                  │            │  、93年度偵字第4854號卷93年1 月│
│  │        │            │      │                  │                  │            │  9 日警詢筆錄）。              │
│  │        │            │      │                  │                  │            │贓證物品認領保管收據（93年度偵│
│  │        │            │      │                  │                  │            │  字第4854號卷）。              │
├─┼────┼──────┼───┼─────────┼─────────┼──────┼────────────────┤
│7 │93年1 月│新竹縣新豐鄉│劉康裕│由劉康裕駕駛車牌號│於93年1 月9 日下午│刑法第320 條│被告之自白（93年度偵字第1917號│
│  │5 日早上│西濱快速道路│      │碼不詳之拖板車，曾│4 時30分許，為警在│第1 項普通竊│  卷93年6 月11日偵訊筆錄、93年度│
│  │6 時許  │64公里旁產業│      │盛琪竊取甲○○所有│桃園縣新屋鄉清華村│盜罪        │  偵字第4854號卷第9 頁警詢筆錄及│
│  │        │道路        │      │之三菱牌070 型挖土│14鄰35之3 號對面，│            │  97年度偵字第2717號卷97年4 月18│
│  │        │            │      │機1 台後，以前揭拖│尋獲左述遭竊之挖土│            │  日檢查事務官詢問筆錄）。      │
│  │        │            │      │板車載離現場而得手│機，始循線查悉上情│            │共犯劉康裕之供述（93年度偵字第│
│  │        │            │      │。                │。                │            │  1917號卷93年6 月14日偵訊筆錄、│
│  │        │            │      │                  │                  │            │  93年度偵字第4854號卷93年3 月18│
│  │        │            │      │                  │                  │            │  日警詢筆錄）。                │
│  │        │            │      │                  │                  │            │被害人甲○○之供述（93年度偵字│
│  │        │            │      │                  │                  │            │  第1917號卷93年6 月28日偵訊筆錄│
│  │        │            │      │                  │                  │            │  、93年度偵字第4854號卷93年1 月│
│  │        │            │      │                  │                  │            │  9 日警詢筆錄）。              │
│  │        │            │      │                  │                  │            │贓證物品認領保管收據（93年度偵│
│  │        │            │      │                  │                  │            │  字第4854號卷）。              │
├─┼────┼──────┼───┼─────────┼─────────┼──────┼────────────────┤
│8 │93年1 月│新竹縣新埔鎮│（無）│以自備同廠牌之鑰匙│於93年1 月7 日晚間│刑法第320 條│被告之自白（93年度偵字第1917號│
│  │6 日凌晨│枋寮國小旁空│      │1 支（未扣案）發動│7 時許，為警在桃園│第1 項普通竊│  卷93年1 月8 日警詢筆錄、自白書│
│  │3 時許  │地          │      │挖土機引擎號，竊取│縣中壢市○○路1461│盜罪        │  、93年6 月11日偵訊筆錄及97年度│
│  │        │            │      │壬○○所有之日製小│號後方空地廠房及貨│            │  偵字第2717號卷97年4 月18日檢查│
│  │        │            │      │松牌（KOMATSU）PC1│櫃屋內查獲辛○○，│            │  事務官詢問筆錄）。            │
│  │        │            │      │20-5 型挖土機1 台 │並尋獲左述遭竊之挖│            │被害人壬○○之指述（93年度偵字│
│  │        │            │      │。                │土機。            │            │  第1917號卷93年1 月8 日警詢筆錄│
│  │        │            │      │                  │                  │            │  ）。                          │
│  │        │            │      │                  │                  │            │贓物認領保管單（93年度偵字第19│
│  │        │            │      │                  │                  │            │  17號卷）。                    │
│  │        │            │      │                  │                  │            │進口報單（93年度偵字第1917號卷│
│  │        │            │      │                  │                  │            │  ）。                          │
├─┼────┼──────┼───┼─────────┼─────────┼──────┼────────────────┤
│9 │93年1 月│桃園縣觀音鄉│劉康裕│以不詳方式竊取陳義│嗣於93年2 月15日，│刑法第320 條│被告之自白（93年度偵字第7973號│
│  │7 日凌晨│坑尾村東西向│      │強所有之KOBELCO 牌│在新竹縣湖口鄉湖口│第1 項普通竊│  卷93年4 月22日警詢筆錄、93年度│
│  │4 時許  │快速道路旁  │      │PC-200-3 型挖土機1│村23至27鄰指示牌下│盜罪        │  偵字第1917號卷93年6 月11日偵訊│
│  │        │            │      │台。              │方，尋獲左述之挖土│            │  筆錄及97年度偵字第2717號97年4 │
│  │        │            │      │                  │機1 台。          │            │  月18日檢查事務官詢問筆錄）。  │
│  │        │            │      │                  │                  │            │共犯劉康裕之供述（93年度偵字第│
│  │        │            │      │                  │                  │            │  1917號卷93年6 月14日偵訊筆錄）│
│  │        │            │      │                  │                  │            │  。                            │
│  │        │            │      │                  │                  │            │被害人庚○○之指述（93年度偵字│
│  │        │            │      │                  │                  │            │  第7973號卷第40頁警詢筆錄、93年│
│  │        │            │      │                  │                  │            │  度偵字第1917 號 卷93年6 月17日│
│  │        │            │      │                  │                  │            │  偵訊筆錄）。                  │
│  │        │            │      │                  │                  │            │贓物領據（92年度偵字第7973號卷│
│  │        │            │      │                  │                  │            │  ）。                          │
├─┼────┼──────┼───┼─────────┼─────────┼──────┼────────────────┤
│10│93年1 月│桃園縣中壢市│劉建隆│由辛○○駕駛吊車至│嗣因劉建隆為警查獲│刑法第320 條│被告之自白（97年度偵字第2717號│
│  │10日間某│過嶺里15之12│      │現場後，與劉建隆共│後，坦承左列竊盜犯│第1 項普通竊│  卷97年4 月18日檢查事務官詢問筆│
│  │時許    │9 號前      │      │同竊取立可潔公司所│行，始為警查悉上情│盜罪        │  錄）。                        │
│  │        │            │      │有，丙○○管理使用│。                │            │共犯劉建隆之供述（93年度偵字第│
│  │        │            │      │之堆高機1 台。    │                  │            │  6714號卷93年2 月9 日警詢、93年│
│  │        │            │      │                  │                  │            │  度偵字第1917號卷93年6 月15日偵│
│  │        │            │      │                  │                  │            │  訊筆錄、93年6 月30日偵訊筆錄）│
│  │        │            │      │                  │                  │            │  。                            │
│  │        │            │      │                  │                  │            │被害人丙○○之指述（93年度偵字│
│  │        │            │      │                  │                  │            │  第6714號卷93年2 月24日警詢筆錄│
│  │        │            │      │                  │                  │            │  ）。                          │
│  │        │            │      │                  │                  │            │                                │
├─┼────┼──────┼───┼─────────┼─────────┼──────┼────────────────┤
│11│93年2 月│桃園縣大園擴│劉康裕│以辛○○所有客觀上│分別於93年2 月8 日│刑法第321 條│被告之自白（93年度偵字第2284號│
│  │4 日凌晨│大工業區    │      │對於人之生命、身體│下午4 時30分許、同│第1 項第3 款│  卷93年2 月9 日警詢筆錄、93年2 │
│  │4 時許  │            │      │具有危險性足為兇器│年月9 日上午10時50│攜帶兇器竊盜│  月9 日偵訊筆錄，93年度偵字第19│
│  │        │            │      │使用之鐵製L 型角尺│分許，辛○○帶同警│            │  17號卷93年6 月11日偵訊筆錄及97│
│  │        │            │      │（長約6 尺）勾開車│方至其所承租之桃園│            │  年度偵字第2717號卷97年4 月18日│
│  │        │            │      │鎖之方式，竊取綠斯│縣中壢市○○路1461│            │  檢查事務官詢問筆錄）。        │
│  │        │            │      │特公司所有之車牌號│號後方廠房內後，為│            │被害人丁○○之指述（93年度偵字│
│  │        │            │      │碼為8U-652號大貨車│警尋獲左列改懸掛52│            │  第2284號卷96年2 月9 日警詢筆錄│
│  │        │            │      │1 台（後改懸掛528-│8-GC號車牌之大貨車│            │  、93年度偵字第1917號卷93年6 月│
│  │        │            │      │GC號車牌，按該大貨│，並分別扣得數字鋼│            │  17日偵訊筆錄）。              │
│  │        │            │      │車於93年2 月1 日上│模1 組、T 字扳手2 │            │贓物認領保管單（93年度偵字第22│
│  │        │            │      │午7 時許前某時，在│支及自制引擎號碼牌│            │  84號卷）。                    │
│  │        │            │      │新竹縣新豐鄉坑村子│H06C-TB21548號1 面│            │車輛協尋電腦輸入單及車輛協尋、│
│  │        │            │      │口57之4 號前，遭不│始悉上情。        │            │  車牌失竊資料個別查詢報表-查詢 │
│  │        │            │      │詳人士竊取停放在左│                  │            │  車輛認可資料（93年度偵字第2284│
│  │        │            │      │述地點）。        │                  │            │  號卷）。                      │
│  ├────┼──────┼───┼─────────┤                  ├──────┤桃園縣警察局刑警大隊扣押筆錄（│
│  │93年2 月│桃園縣中壢市│許添有│得手後，由許添有將│                  │刑法第216 條│  93年度偵字第2284號卷）。      │
│  │4 日後某│中正路1461號│      │前揭所竊得大貨車上│                  │、第220 條、│                                │
│  │日      │號後方廠房  │      │原有引擎號碼磨去後│                  │第210 條行使│                                │
│  │        │            │      │，再將偽造之新號碼│                  │準私文書罪  │                                │
│  │        │            │      │H06C-TB21548號引擎│                  │            │                                │
│  │        │            │      │號碼牌直接黏貼在引│                  │            │                                │
│  │        │            │      │擎上。            │                  │            │                                │
├─┼────┼──────┼───┼─────────┼─────────┼──────┼────────────────┤
│12│93年2 月│桃園縣大溪鎮│劉康裕│駕駛改懸掛車牌號碼│於93年2 月9 日上午│刑法第320 條│被告之自白（93年度偵字第2284號│
│  │7 日上午│重劃區○○路│      │為528-GC號車牌之大│10時50分許，辛○○│第1 項普通竊│  卷93年2 月9 日警詢筆錄及97年度│
│  │6 時許  │            │      │貨車（原車牌號碼8U│帶同警方至其所承租│盜罪        │  偵字第2717號卷97年4 月18日檢查│
│  │        │            │      │-652號）至現場後，│之桃園縣中壢市中正│            │  事務官詢問筆錄）。            │
│  │        │            │      │竊取丑○○所有之自│路1461號後方廠房，│            │被害人丑○○之指述（93年度偵字│
│  │        │            │      │來水管9 支、環套2 │尋獲左列物品。    │            │  第2284號卷93年2 月18日警詢及93│
│  │        │            │      │個。              │                  │            │  年度偵1917卷93年6 月17日偵訊筆│
│  │        │            │      │                  │                  │            │  錄）。                        │
└─┴────┴──────┴───┴─────────┴─────────┴──────┴────────────────┘


司法院資訊處製作；財團法人民間司法改革基金會備份。
